【裁判字號】    98,抗,60
【裁判日期】    980624
【裁判案由】    聲請定其應執行刑
【裁判全文】
臺灣高等法院花蓮分院刑事裁定            98年度抗字第60號
抗  告  人  甲○○
                    現於臺灣臺北監獄臺北分監執行中
上列抗告人因聲請定應執行刑案件，不服臺灣臺東地方法院中華
民國98年5月26日裁定（98年度聲字第223號），提起抗告，本院
裁定如下：
    主  文
原裁定撤銷。
甲○○因犯如附表所示之罪判處如附表所示之刑，應執行有期徒
刑壹年柒月又拾伍日，如易科罰金以新台幣玖佰元即銀元參佰元
折算壹日。
    理  由
一、檢察官在原法院以抗告人甲○○因公共危險等案件，經判處
    如附表所示之刑，而聲請定應執行刑。原法院認聲請為正當
    ，定應執行刑為有期徒刑壹年柒月又拾伍日。
二、按修正後刑法第2條第1項規定：「行為後法律有變更者，適
    用行為時之法律。但行為後之法律有利於行為人者，適用最
    有利於行為人之法律」。抗告人行為後，刑法第51條業於民
    國（下同）94年2月2日修正公布，並於95年7月1日施行，修
    正前刑法第51條規定：「數罪併罰，分別宣告其罪之刑，依
    左列各款定其應執行者：」，其中第 5款規定：「宣告多數
    有期徒刑者，於各刑中之最長期以上，各刑合併之刑期以下
    ，定其刑期。但不得逾二十年。」；修正後刑法第51條第 5
    款規定：「宣告多數有期徒刑者，於各刑中之最長期以上，
    各刑合併之刑期以下，定其刑期。但不得逾三十年。」。比
    較結果，修正後刑法並非較有利於行為人，依刑法第2條第1
    項前段之規定，仍應依修正前刑法定其應執行之刑。再比較
    修正前後之易科罰金規定，以95年7月1日刑法修正施行前之
    規定，較有利於被告，依刑法第2條第1項規定，亦應適用修
    正前刑法第41條規定，定其易科罰金折算標準。
三、經查，本件受刑人因犯如附表所示之罪，其行為時均在95年
    7月1日刑法修正施行前，依前說明應適用修正前刑法規定，
    定其應執行之刑及易科罰金折算標準。原裁定依法定其應執
    行刑固非無見，惟漏未依修正施行前刑法第41條規定，諭知
    其易科罰金折算標準，尚有未當。既經提起抗告，本院即應
    予撤銷，改裁定如主文所示。至抗告意旨所稱：如附表1、2
    所示之罪，已執行完畢，不應再合併定應執行刑云云；因是
    否已執行完畢，並不影響定應執行刑，且已執行完畢之刑可
    從所定之刑中扣除，對抗告人而言並無不利，是抗告意旨並
    無可取，附此敘明。
據上論斷，應依刑事訴訟法413條、第477條第1項，刑法第2條第
1項，修正前刑法第51條第5款、第41條，裁定如主文。
中    華    民    國    98    年    6     月    24    日
                        審判長法官  謝志揚
                              法官  林鳳珠
                              法官  林德盛
以上正本證明與原本無異。
如不服本裁定，應於裁定送達後5日內向本院提出再抗告狀。再
抗告書狀，並應敘述抗告之理由。
中    華    民    國    98    年    6     月    24    日
                              書記官  劉妙娘


司法院資訊處製作；財團法人民間司法改革基金會備份。
